Minutes et répertoires du notaire Louis André COTTENET, 4 mars 1897 - 15 avril 1929 (étude XXII)
Archives nationales
- Minutes de Louis André COTTENET, 4 mars 1897 - 12 avril 1929; MC/ET/XXII/736 - MC/ET/XXII/1195
  - Minutes. 1911, septembre, septembre 1911; MC/ET/XXII/915
    - Dépôt judiciaire du testament olographe de M. Bauchot., 26 septembre - 18 novembre 1911; MC/ET/XXII/915
      Acte à la suite du 18 novembre (dépôt de grosse d'envoi en possession).
    - Obligation par Mlle Mathieu à la veuve Rimbault., 26 septembre - 12 octobre 1918; MC/ET/XXII/915
      Actes à la suite jusqu'au 12 octobre 1918.
    - Obligation par M. et Mme Breuillaud au profit de la compagnie "l'Union-Vie"., 29 septembre 1911; MC/ET/XXII/915
    - Bail par Gustave Leblanc-Barbedienne à la société formée entre M. Leblanc-Barbedienne père et fils., 29 septembre 1911 - 9 novembre 1921; MC/ET/XXII/915
      Actes à la suite jusqu'au 9 novembre 1921.
    - Procuration par M. Fix à sa femme., 29 septembre 1911; MC/ET/XXII/915
    - Inventaire après décès de Mélanie Marguerite Rigaud, veuve d'Amédée Alexandre Félix Sangnier., 29 septembre 1911; MC/ET/XXII/915
  - Minutes. 1911, octobre, octobre 1911; MC/ET/XXII/916
    - Vente par M. et Mme Mathon à M. et Mme Samson., 2 octobre 1911 - 17 janvier 1912; MC/ET/XXII/916
      Acte à la suite du 17 janvier 1912 (quittance pour solde).
    - Notoriété après décès de M. Revel., 2 octobre 1911; MC/ET/XXII/916
    - Bail par la veuve Panhard à M. Wurzburger., 3 octobre 1911 - 16 mai 1913; MC/ET/XXII/916
      Acte à la suite du 16 mai 1913 (résiliation du bail).
    - Inventaire aprés décès de M. Dubéda., 3 octobre 1911; MC/ET/XXII/916
    - Résiliation de bail entre la veuve Panhard et les consorts Marteau., 3 octobre 1911; MC/ET/XXII/916
    - Quittance par le "Syndicat de garantie de l'union parisienne des entrepreneurs et industriels", aux consorts Spinelli., 3 octobre 1911; MC/ET/XXII/916
    - Quittance et mainlevée par le liquidateur du "Syndicat de garantie de l'union parisienne des entrepreneurs et indutriels" au profit de M. Froment., 3 octobre 1911; MC/ET/XXII/916
    - Quittance et mainlevée par le liquidateur du "Syndicat de garantie de l'union parisienne des entrepreneurs et indutriels" au profit de M. Monnier., 3 octobre 1911; MC/ET/XXII/916
    - Décharge de mandat par M. et Mme Didisheim à M. Levrard, 3 octobre 1911; MC/ET/XXII/916
    - Donation par Mme Peyrollaz à son mari., 4 octobre 1911; MC/ET/XXII/916
    - Donation par M. Peyrollaz à son épouse., 4 octobre 1911; MC/ET/XXII/916
    - Compte de bénéfice d'inventaire de la succession de Mme Bellec., 4 octobre 1911; MC/ET/XXII/916
    - Inventaire après décès de Mme Malamy., 4 octobre 1911; MC/ET/XXII/916
    - Bail avec promesse de vente par M. et Mme Jules Montier à M. et Mme Hazeler., 5 octobre 1911; MC/ET/XXII/916
    - Partage de la succession de M. Verrier et de valeurs dépendant de la communauté Verrier - Savouré., 5 octobre 1911 - 31 janvier 1912; MC/ET/XXII/916
      Acte à la suite du 31 janvier 1912 (compte complémentaire et décharge de mandat).
    - Procuration par les consorts Bellecour à M. Forgeot., 5 octobre 1911; MC/ET/XXII/916
    - Inventaire après décès de M. Collin., 5 octobre 1911; MC/ET/XXII/916
    - Décharge de mandat par Léon Montier à M. Briand., 5 octobre 1911; MC/ET/XXII/916
    - Mainlevée par les représentants de la société "J. Mousnier et Cie à M. Bruneau"., 5 octobre 1911; MC/ET/XXII/916
    - Contrat de mariage entre M. Queyroux et la veuve Guillard., 6 octobre 1911; MC/ET/XXII/916
    - Prêt conditionnel par le Crédit foncier de France à M. Godillot., 6 octobre - 4 novembre 1911; MC/ET/XXII/916
      Acte à la suite du 4 novembre (réalisation).
    - Vente par M. Badin à M. du Mesnil., 6 octobre 1911 - 1er octobre 1912; MC/ET/XXII/916
      Acte à la suite du 1er octobre 1912 (quittance par M. Badin et autres).
    - Vente par la "Société générale immobilière et d'entretien" à M. Fornoff., 9 octobre 1911; MC/ET/XXII/916
    - Notoriété après décès de M. Bauchot., 9 octobre 1911; MC/ET/XXII/916
    - Réquisition de notification du projet de mariage de Mlle Bourdonnay du Clésio., 9 octobre - 12 octobre 1911; MC/ET/XXII/916
      Acte à la suite du 12 octobre (notification).
    - Vente par la veuve Bultez à M. Pioso., 12 octobre 1911; MC/ET/XXII/916
    - Notoriété après décès de M. et Mme Dubois., 12 octobre 1911; MC/ET/XXII/916
    - Dépôt judiciaire du testament olographe de M. Bérard., 12 octobre 1911; MC/ET/XXII/916
    - Contrat de mariage entre M. Jeannin et Mlle Huleux., 12 octobre 1911; MC/ET/XXII/916
    - Procuration par Maurice Blum à Henry Blum., 12 octobre 1911; MC/ET/XXII/916
    - Cession de brevet par M. Collum à "L'Argylls limited"., 12 octobre 1911; MC/ET/XXII/916
    - Inventaire aprés décès de la veuve Lebin., 14 octobre 1911; MC/ET/XXII/916
    - Cession de bail par M. et Mme Pirou à M. et Mme Miquel., 14 octobre 1911; MC/ET/XXII/916
    - Quittance par Mlle Fouqué au profit de Mme Raymond Pigeaud., 16 octobre 1911; MC/ET/XXII/916
    - Décharge de mandat par Léon Montier à M. Frapard., 17 octobre 1911; MC/ET/XXII/916
    - Bail avec promesse de vente par M. Savouré à "La Villa du Plateau"., 18 octobre 1911; MC/ET/XXII/916
    - Donation par M. Corbinau à son épouse., 18 octobre 1911; MC/ET/XXII/916
    - Donation par Mme Corbinau à son mari, 18 octobre 1911; MC/ET/XXII/916
    - Vente par M. Mariani à M. Gladston., 19 octobre 1911 - 5 juillet 1912; MC/ET/XXII/916
      Actes à la suite jusqu'au 5 juillet 1912.
    - Décharge de mandat par Mme Cahen à M. Crozet., 19 octobre 1911; MC/ET/XXII/916
    - Transport par Mme Daireaux à M. Ditte sur Mme Malet., 19 octobre - 21 novembre 1911; MC/ET/XXII/916
      Acte à la suite du 21 novembre (cession d'antériorité par M. Ditte au Crédit foncier).
    - Notoriété après décès de M. Guillaumin., 20 octobre 1911; MC/ET/XXII/916
    - Inventaire aprés décès de M. Legrand., 21 octobre 1911; MC/ET/XXII/916
    - Notoriété aprés décès de la veuve Vannier., 23 octobre 1911; MC/ET/XXII/916
    - Notoriété aprés décès de M. Baelde., 23 octobre 1911; MC/ET/XXII/916
    - Vente par M. Lalique à M. Vimont., 24 octobre 1911 - 26 juin 1912; MC/ET/XXII/916
      Acte à la suite du 26 juin 1912 (décharge de séquestre par M. Lalique et Vimont à M. Bernier).
    - Procuration par M. de Dienval à M. Reboul., 24 octobre 1911; MC/ET/XXII/916
    - Cession d'antériorité par M. Le Blanc au profit du Crédit foncier de France., 24 octobre 1911; MC/ET/XXII/916
    - Contrat de mariage entre M. Quinet et Mme Rouchetet., 24 octobre 1911; MC/ET/XXII/916
    - Substitution par M. Lionnet à M. Détay., 24 octobre 1911; MC/ET/XXII/916
    - Contrat de mariage de M. Philipponnat et de Mlle Marq., 26 octobre - 24 novembre 1911; MC/ET/XXII/916
      Acte à la suite du 24 novembre (dépôt de piéces de publication).
    - Notoriété aprés décès de M. Vast., 26 octobre 1911; MC/ET/XXII/916
    - Bail par M. Pansu à M. Pessis., 26 octobre - 28 décembre 1918; MC/ET/XXII/916
      Actes à la suite jusqu'au 28 décembre 1918.
    - Notoriété après décès de M. Bonnet., 28 octobre 1911; MC/ET/XXII/916
    - Inventaire aprés décès de M. Bauchot., 28 octobre 1911; MC/ET/XXII/916
    - Bail avec promesse de vente par M. et Mme Jules Montier à M. et Mme Poinsot., 28 octobre 1911; MC/ET/XXII/916
    - Procuration et substitution par M. de Dienval à M. Reboul., 28 octobre 1911; MC/ET/XXII/916
    - Ouverture de crédit par la société "Lacoste Frères et Gillot" à M. et Mme Collot., 30 octobre 1911; MC/ET/XXII/916
    - Inventaire après décès de M. Drouilly., 31 octobre 1911; MC/ET/XXII/916
    - État liquidatif des reprises et procés-verbal de lecture de Mme H. de Servigny., 31 octobre 1911; MC/ET/XXII/916
  - Minutes. 1911, novembre, novembre 1911; MC/ET/XXII/917
    - Vente par Mme Marre à M. Lavainne., 3 novembre 1911; MC/ET/XXII/917
    - Partage de la communauté d'entre M. et Mme Jouanneau., 3 novembre 1911; MC/ET/XXII/917
    - Procuration par les héritiers de M. Vast à M. Isambert., 4 novembre 1911; MC/ET/XXII/917
    - Mainlevée par M. Du Roselle à M. Rivière., 4 novembre 1911; MC/ET/XXII/917
    - Dépôt par M. Maugras de la procuration Peyroche., 6 novembre 1911; MC/ET/XXII/917
    - Bail par les consorts Morane à M. et Mme Tinardon., 6 novembre 1911; MC/ET/XXII/917
    - Bail par M. Robert à M. Maynou., 6 novembre 1911; MC/ET/XXII/917
    - Inventaire après décès de M. Arsac., 6 novembre 1911; MC/ET/XXII/917
    - Dépôt des statuts des "Anciens établissements Deplanche, Falk et Cie - La platinogravure"., 7 novembre 1911; MC/ET/XXII/917
    - Dépôt judiciaire du testament olographe de Mme Boisserand., 7 novembre - 9 décembre 1911; MC/ET/XXII/917
      Acte à la suite du 9 décembre (dépôt d'envoi en possession de M. Boisserand).
    - Vente par M. et Mme Fromond au marquis de Lauriston., 7 novembre 1911; MC/ET/XXII/917
    - Décharge de séquestre par la "Société départementale d'usine à gaz Ch. Georgi et Cie"., 7 novembre 1911; MC/ET/XXII/917
    - Inventaire après décès de M. Kaleski., 8 novembre 1911; MC/ET/XXII/917
    - Procuration par la veuve Kaleski et ès-qualités, à M. Goldstadt., 8 novembre 1911; MC/ET/XXII/917
    - Mainlevée d'inscription par Mme Helle et Mme Blanchet concernant la succession de Mme Faucon., 8 novembre 1911; MC/ET/XXII/917
    - Réquisition de certificat de propriété par les consorts Ardisson., 9 novembre - 30 décembre 1911; MC/ET/XXII/917
      Acte à la suite du 30 décembre (décharge de mandat par les consorts Ardisson à M. Boucault).
    - Notoriété après décès de M. Ardisson., 9 novembre 1911; MC/ET/XXII/917
    - Inventaire après interdiction de M. Clostre., 10 novembre 1911; MC/ET/XXII/917
    - Donation entre vifs par M. Armengaud à son épouse., 11 novembre 1911 - 10 octobre 1913; MC/ET/XXII/917
      Acte à la suite du 10 octobre 1913 (révocation).
    - Dépôt judiciaire du testament olographe de Mme Imbert., 11 novembre 1911 - 4 janvier 1912; MC/ET/XXII/917
      Acte à la suite du 4 janvier 1912 (dépôt d'envoi en possession).
    - Compte d'administration rendu par M. Chabrol aux consorts Morice et décharge par les consorts Morice à M. Chabrol., 13 novembre 1911; MC/ET/XXII/917
    - Liquidation partage de la communauté Baelde - Herry et de la succession de Mme Baelde., 14 novembre 1911; MC/ET/XXII/917
    - Dépôt des statuts des "Anciens établissements Deplanche, Falk et Cie - La platinogravure"., 14 novembre 1911 - 11 janvier 1912; MC/ET/XXII/917
      Actes à la suite jusqu' au 11 janvier 1912.
    - Notoriété après décès de Mme Boisserand., 15 novembre 1911; MC/ET/XXII/917
    - Procuration par M. Bouteiller à M. Schmitz., 17 novembre 1911; MC/ET/XXII/917
    - Notoriété après décès de Mme Imbert., 17 novembre 1911; MC/ET/XXII/917
    - Concession de licence de brevets français et cession de brevets étrangers par M. Castellani à M. Guillot., 18 novembre 1911; MC/ET/XXII/917
    - Procuration par M. et Mme Jules Montier à Léon Montier., 20 novembre 1911; MC/ET/XXII/917
    - Dépôt de pièces concernant les successions de Mme Vast et de Mme Mince., 20 novembre 1911; MC/ET/XXII/917
    - Dépôt de procurations par les héritiers de Mme Vast et de Mme Mince., 20 novembre 1911; MC/ET/XXII/917
    - Acte de société en nom collectif "Roy et Laglaise"., 20 novembre 1911 - 27 mars 1918; MC/ET/XXII/917
      Actes à la suite jusqu'au 27 mars 1918.
    - Vente par M. Royer à la société "Ch. Georgi et Cie", société départementale d'usines à gaz., 20 novembre 1911; MC/ET/XXII/917
    - Procuration par la société "Roy et Laglaise" à M. Fouque., 20 novembre 1911; MC/ET/XXII/917
    - Vente par Mme Savart à Mme Pinédo., 21 novembre 1911; MC/ET/XXII/917
    - Vente de fonds de commerce par la veuve Jolivet à M. Niaf., 21 novembre 1911; MC/ET/XXII/917
    - Donation par M. Priolet à sa femme., 22 novembre 1911; MC/ET/XXII/917
    - Donation par Mme Priolet à son mari., 22 novembre 1911; MC/ET/XXII/917
    - Cession de nue-propriété par M. Gellinard à Jules Montier., 22 novembre - 22 décembre 1911; MC/ET/XXII/917
      Acte à la suite du 22 décembre (décharge de séquestre pour MM. Gellimard et Montier à M. Boucault).
    - Contrat de mariage entre M. Roudil et Mlle Bouchardon., 22 novembre 1911; MC/ET/XXII/917
    - Procès-verbal d'ouverture de la liquidation de la communauté Croquet - Guétré (après divorce)., 23 novembre 1911 - 14 février 1912; MC/ET/XXII/917
      Actes à la suite jusqu'au 14 février 1912.
    - Procuration par M. Perignon à M. Liseumaun., 23 novembre 1911; MC/ET/XXII/917
    - Contrat de mariage entre M. Gallay et Mlle Feigl., 24 novembre 1911; MC/ET/XXII/917
    - Partage de la succession de la veuve Paillart., 27 novembre 1911; MC/ET/XXII/917
    - Contrat de mariage entre M. de Contenson et la veuve Morisse., 27 novembre 1911; MC/ET/XXII/917
    - Cahier de charges pour la vente d'un fonds de commerce de fabricant de bronzes dépendant de la liquidation judiciaire de M. Boulanger., 27 novembre - 11 décembre 1911; MC/ET/XXII/917
      Acte à la suite du 11 décembre (non adjudication).
    - Contrat de mariage de M. Desprez et Mlle Buray., 28 novembre 1911 - 6 janvier 1912; MC/ET/XXII/917
      Acte à la suite du 6 janvier 1912 (dépôt de pièces de publication).
    - Procuration par la société "Guilbert frères" à M. Marchand., 30 novembre 1911; MC/ET/XXII/917
  - Minutes. 1911, décembre, décembre 1911; MC/ET/XXII/918
    - Bail par les consorts Chabrier à M. Brianne., 1er décembre 1911 - 14 mars 1922; MC/ET/XXII/918
      Actes à la suite jusqu'au 14 mars 1922.
    - Décharge de mandat par M. Coudert à M. Sourd., 1er décembre 1911; MC/ET/XXII/918
    - Décharge de dépôt par M. Murat et Mme Vincent à M. Bureau., 1er décembre 1911; MC/ET/XXII/918
    - Bail par M. Pansu à M. Gstell., 2 décembre 1911 - 21 mars 1928; MC/ET/XXII/918
      Actes à la suite jusqu'au 21 mars 1928.
    - Prêt conditionnel par le Crédit foncier de France à la veuve Lefèvre., 2 décembre 1911 - 18 décembre 1920; MC/ET/XXII/918
      Actes à la suite jusqu'au 18 décembre 1920.
    - Prêt conditionnel par le Crédit foncier de France à M. et Mme Langlois., 2 décembre 1911 - 20 janvier 1912; MC/ET/XXII/918
      Acte à la suite du 20 janvier 1912 (réalisation de prêt).
    - Dépôt avec reconnaissance d'écriture et de signature de vente sous-seings privés par M. Gouget à M. Saillard., 2 décembre 1911; MC/ET/XXII/918
    - Obligation par Mlle Caignard à M. Goumet., 4 décembre 1911 - 15 novembre 1916; MC/ET/XXII/918
      Actes à la suite jusqu'au 15 novembre 1916.
    - Obligation par M. Huet à Mlle Chenu., 4 décembre 1911 - 19 juillet 1912; MC/ET/XXII/918
      Acte à la suite du 19 juillet 1912 (décharge de séquestre par M. Huet à M. Boucault).
    - Décharge de mandat par M. Goumet à M. Sourd., 4 décembre 1911; MC/ET/XXII/918
      o rigine de l'information:
    - Bail par la veuve Vallienne à Mlle Garrisson d'Estilhac., 4 décembre 1911 - 30 janvier 1931; MC/ET/XXII/918
      Actes à la suite jusqu'au 30 janvier 1931.
    - Donation par M. De Vuyst à son épouse., 4 décembre 1911; MC/ET/XXII/918
    - Donation par Mme De Vuyst à son mari., 4 décembre 1911; MC/ET/XXII/918
    - Décharge de mandat par Gustave et Léon Montier à M. Frapard., 4 décembre 1911; MC/ET/XXII/918
    - Cession de bail par M. et Mme Lassalette à M. et Mme Orlianges., 5 décembre 1911; MC/ET/XXII/918
    - Réitération de cession de brevets par M. Busson au profit de M. Porte., 5 décembre 1911; MC/ET/XXII/918
    - Procuration par MM. Herselin, Lenglet et Abbadie à Édouard Elluin., 6 décembre 1911; MC/ET/XXII/918
    - État liquidatif de la succession de Mme Dunod., 7 décembre 1911 - 7 mai 1912; MC/ET/XXII/918
      Actes à la suite jusqu'au 7 mai 1912
    - Cession de brevet par la "Vereinigte chemische werke aktien gesellschaft" à la société "Joseph Crosfield and sons limited"., 7 décembre 1911; MC/ET/XXII/918
    - Procuration par Mme Fontaine à Joseph Mollie ou autres., 7 décembre 1911; MC/ET/XXII/918
    - Dépôt de pièces concernant les consorts Elluin., 7 décembre 1911; MC/ET/XXII/918
    - Dépôt judiciaire du testament olographe de M. Charlet., 11 décembre 1911 - 10 janvier 1912; MC/ET/XXII/918
      Acte à la suite du 10 janvier 1912 (dépôt d'envoi en possession).
    - Obligation par M. et Mme Ragache au profit d'André et Paul Montier., 12 décembre 1911 - 1er mars 1924; MC/ET/XXII/918
      Actes à la suite jusqu'au 1er mars 1924..
    - Procuration par M. et Mme Jodot à M. Cahen dit Nathan., 13 décembre 1911; MC/ET/XXII/918
    - Quittance par les consorts Abbadie à M. et Mme Nauton-Fourteu., 14 décembre 1911; MC/ET/XXII/918
    - Prêt conditionnel par le Crédit foncier de France à M. et Mme Anciaux von Elsberg., 14 décembre 1911 - 17 février 1912; MC/ET/XXII/918
      Acte à la suite du 17 février 1912 (annulation).
    - Ouverture de crédit par Gustave Montier à la société dite "Grande distillerie de l'alimentation parisienne"., 15 décembre 1911 - 26 octobre 1920; MC/ET/XXII/918
      Actes à la suite jusqu'au 26 octobre 1920.
    - Contrat de mariage entre M. Van Wyck et la veuve Vigouroux., 15 décembre 1911; MC/ET/XXII/918
    - Prorogation de bail par la succession de M. Travers à M. et Mme Rousselet., 15 décembre 1911; MC/ET/XXII/918
    - Obligation par M. Boisserand à M. Baudoin., 15 décembre 1911 - 21 janvier 1921; MC/ET/XXII/918
      Acte à la suite du 21 janvier 1921 (mainlevée).
    - Décharge par Mme Huet au profit de M. Huet., 15 décembre 1911 - 18 mai 1912; MC/ET/XXII/918
      Acte à la suite du 18 mai 1912 (réitération par Mme Huet).
    - Inventaire après décès de M. Grunenwald., 18 décembre 1911; MC/ET/XXII/918
    - Notoriété après décès de M. Charlet., 18 décembre 1911; MC/ET/XXII/918
    - Inventaire après décès de la veuve Busquet., 19 décembre 1911; MC/ET/XXII/918
    - État liquidatif et procès-verbal de lecture de la communauté d'entre M. et Mme Saint-Pierre - Reposeur., 19 décembre 1911 - 2 mai 1912; MC/ET/XXII/918
      Information complémentaires:
      Acte à la suite jusqu'au 2 mai 1912 (dépôt de pièces d'homologation).
    - Procuration par la veuve André à M. Duteurtre., 19 décembre 1911; MC/ET/XXII/918
    - Société entre M. Agélou et M. Bessan., 19 décembre 1911 - 2 février 1912; MC/ET/XXII/918
      Acte à la suite du 2 février 1912 (dépôt de pièces de publication).
    - Contrat de mariage de M. Bourbon et de Mlle Pothion., 21 décembre 1911; MC/ET/XXII/918
    - Mainlevée par la société "Maire et Duvelle" en liquidation à M. Duvelle., 21 décembre 1911; MC/ET/XXII/918
    - Prêt conditionnel par le Crédit foncier de France à M. et Mme Godefroy., 22 décembre 1911 - 3 mars 1923; MC/ET/XXII/918
      Actes à la suite jusqu'au 3 mars 1923.
    - Bail par M. et Mme Deverin à la société "The international leather company limited"., 23 décembre 1911; MC/ET/XXII/918
    - Société en nom collectif entre M. Richeux et M. Liénard., 26 décembre 1911 - 5 février 1912; MC/ET/XXII/918
      Acte a la suite du 5 février 1912 (dépôt de pièces de publication).
    - Mainlevée par M. Ledelay-Delattre au profit de M. Nègre., 26 décembre 1911; MC/ET/XXII/918
    - Cahier de charges pour la mise en vente par M. Mme Saillard d'une maison cité Durel, n°4., 27 décembre 1911; MC/ET/XXII/918
    - Dépôt judiciaire du testament olographe de M. Journé., 27 décembre 1911; MC/ET/XXII/918
    - Mainlevée par le Crédit foncier de France à MM. Roche et Vallerant., 27 décembre 1911; MC/ET/XXII/918
    - Bail par la veuve Cahen à MM. Azar et Mélamed., 27 décembre 1911; MC/ET/XXII/918
    - Mainlevée par M. Gaudin à M. et Mme Vodicka., 27 décembre 1911; MC/ET/XXII/918
    - Cahier de charges pour la vente des "Publications Jules Rouff et Cie"., 28 décembre 1911 - 19 mars 1912; MC/ET/XXII/918
      Actes à la suite jusqu'au 19 mars 1912.
    - Vente par la veuve Giguet à Gustave Montier., 29 décembre 1911; MC/ET/XXII/918
    - Bail avec promesse de vente par Gustave Montier à Léon Montier d'un terrain rue Chardon-Lagache., 29 décembre 1911 - 16 mars 1914; MC/ET/XXII/918
      Acte à la suite du 16 mars 1914 (résiliation).
    - Notoriété après décès de M. Thibaud., 29 décembre 1911; MC/ET/XXII/918
    - Vente par la veuve Giguet à Mme Pichot., 30 décembre 1911; MC/ET/XXII/918
    - Vente par M. Trémoulet à la "Société du charbon de Paris"., 30 décembre 1911 - 10 avril 1913; MC/ET/XXII/918
      Acte à la suite du 10 avril 1913 (quittance pour solde).
    - Bail avec promesse de vente par Mlle Pichot à Léon Montier d'un terrain rue Chardon-Lagache., 30 décembre 1911; MC/ET/XXII/918
  - Minutes. 1912, janvier, janvier 1912; MC/ET/XXII/919
    - Notoriété après décès de Mme Fauché., 2 janvier 1912; MC/ET/XXII/919
    - Procuration par les veuves Pitat et Haro à M. Boitel., 2 janvier 1912; MC/ET/XXII/919
    - Notoriété après décès de M. Sulpis., 3 janvier 1912; MC/ET/XXII/919
    - Contrat de mariage entre M. Lévis et Mlle Ignace., 5 janvier - 3 février 1912; MC/ET/XXII/919
      Acte à la suite du 3 février 1912 (dépôt de pièces de publication).
    - État liquidatif de la succession de la veuve Desrocques et procès-verbal de lecture., 6 janvier - 23 juillet 1912; MC/ET/XXII/919
      Acte à la suite du 23 juillet (dépot des pièces d'homologation).
    - Consentement à l'envoi en possession de Mlle Limouzin (succession de Mlle Mallat)., 6 janvier 1912; MC/ET/XXII/919
    - Contrat de mariage entre M. Gourmet et Mlle Delmas., 6 janvier 1912; MC/ET/XXII/919
    - Inventaire après décès d'Isabelle Cappelle., 8 janvier 1912; MC/ET/XXII/919
    - Obligation par la veuve Lefèvre au profit de M. Veyrassat., 10 janvier 1912 - 8 août 1921; MC/ET/XXII/919
      Actes à la suite jusqu'au 8 août 1921 (mainlevées).
    - Contrat de mariage entre M. Bouland et Mme Frotin., 11 janvier 1912; MC/ET/XXII/919
    - Cession de bail par la veuve Charton au profit de M. Bouvier et prorogation de bail par les consorts Rambaud-Levainville au profit de M. Bouvier., 12 janvier 1912; MC/ET/XXII/919
    - Contrat de mariage entre M. Levassor et Mme Royer., 13 janvier 1912; MC/ET/XXII/919
    - Vente par M. et Mme Montier à M. et Mme Fernandez., 15 janvier - 15 juin 1912; MC/ET/XXII/919
      Acte à la suite du 15 juin (quittance définitive).
    - Procuration par Mlle Bourat à M. Frapard., 15 janvier 1912; MC/ET/XXII/919
    - Résiliation de bail et règlement entre M. et Mme Fernandez et M. et Mme Maitre., 15 janvier 1912; MC/ET/XXII/919
    - Vente de nue-propriété par M. et Mme Gaëtan de Cromières à Maurice de Cromières., 16 janvier 1912; MC/ET/XXII/919
      Date de création de la notice: 2021 (C. Excoffier)
    - Procuration par Mme Danlos à M. Drion., 16 janvier 1912; MC/ET/XXII/919
    - Cession par la "Société civile immobilère de la rue Oudinot" à la société civile "La Saint-Martin"., 17 janvier 1912; MC/ET/XXII/919
    - Mainlevée de nantissement par M. A. Claise à M. Pinci., 17 janvier 1912; MC/ET/XXII/919
    - Obligation par la veuve de Cromières et Maurice de Cromières au profit de la veuve Weill., 17 janvier - 27 janvier 1912; MC/ET/XXII/919
      Acte à la suite jusqu'au 27 janvier (obligation additionnelle).
    - Prêt conditionnel par la Banque hypothécaire de France aux consorts Le Coeur., 18 janvier - 23 avril 1912; MC/ET/XXII/919
      Acte à la suite u 23 avril 1912 (réalisation).
    - Prêt conditionnel par le Crédit foncier de France aux consorts Le Coeur., 18 janvier - 23 avril 1912; MC/ET/XXII/919
      Acte à la suite du 23 avril 1912 (réalisation).
    - Dépot judiciaire du testament olographe de Louis Emile Levasseur., 18 janvier - 8 février 1912; MC/ET/XXII/919
      Acte à la suite du 8 février (dépôt de grosse d'envoi en possession).
    - Quittance et mainlevée par M. et Mme Trousselle à M. Deglas., 19 janvier 1912; MC/ET/XXII/919
    - Contrat de mariage entre M. Saillant et Mlle Thion., 19 janvier 1912; MC/ET/XXII/919